# 请教陈老师，应收账款保理事项？

提问人：槿思成 时间：2016-01-28 01:09:16
请教老师，企业与银行签署了应收账款保理协议（抬头就是无追索权协议），在协议中，仅仅对于因企业质量问题，导致的客户不履行付款义务，银行可向企业追索。这样的保理协议，是否可以构成无追索权的保理，对于应收账款给予核销？谢谢老师

回答人：chenyiwei
对保理申请人的履约瑕疵导致应收账款本身的瑕疵（在法律上不是一项具有强制执行效力的债权）与债务人信用风险无关，由此导致的追索、反转让等，不成为不能终止确认被保理的应收款项的理由。

提问人：zhs7403 时间：2016-01-28 11:55:44
陈老师,我理解按照 1 楼描述似乎不应作为金融资产的风险全部转移,因为保留有相关风险,是否还是最为借款更合适?或者说是否满足 23号准则的金融工具风险转移的规定?

回答人：chenyiwei
不能这样理解。这样保留的风险不是金融资产本身的金融风险，而是基础商务合同的相关风险，这在判断能否终止确认金融资产时不考虑。